【裁判字號】    99,裁,855
【裁判日期】    990422
【裁判案由】    地籍圖
【裁判全文】
最  高  行  政  法  院  裁  定
                                       99年度裁字第855號
上  訴  人  甲○○
訴訟代理人  陳榮輝  律師
被 上訴 人  臺北市政府地政處
代  表  人  乙○○
上列當事人間地籍圖事件，上訴人對於中華民國98年12月16日臺
北高等行政法院98年度訴字第1413號判決，提起上訴，本院裁定
如下：
    主  文
上訴駁回。
上訴審訴訟費用由上訴人負擔。
    理  由
一、按對於高等行政法院判決之上訴，非以其違背法令為理由，
    不得為之，行政訴訟法第242條定有明文。依同法第243條第
    1項規定，判決不適用法規或適用不當者，為違背法令；而
    判決有同條第2項所列各款情形之一者，為當然違背法令。
    是當事人對於高等行政法院判決上訴，如依行政訴訟法第24
    3條第1項規定，以高等行政法院判決有不適用法規或適用不
    當為理由時，其上訴狀或理由書應有具體之指摘，並揭示該
    法規之條項或其內容；若係成文法以外之法則，應揭示該法
    則之旨趣；倘為司法院解釋或本院之判例，則應揭示該判解
    之字號或其內容。如以行政訴訟法第243條第2項所列各款情
    形為理由時，其上訴狀或理由書，應揭示合於該條項各款之
    事實。上訴狀或理由書如未依此項方法表明，或其所表明者
    與上開法條規定不合時，即難認為已對高等行政法院判決之
    違背法令有具體之指摘，其上訴自難認為合法。
二、本件上訴人因認民國66年間重測後地籍圖關於其所有坐落臺
    北市○○區○○段4小段47地號土地（下稱系爭土地）與相
    鄰同小段46、48地號土地間之地籍線有錯誤，向被上訴人所
    屬開發總隊（下稱開發總隊）申請更正重測後地籍圖成果界
    線，經開發總隊以97年5月7日北市地發四字第09730491000
    號函否准所請。上訴人不服，提起訴願，經訴願決定以開發
    總隊逕以其名義為處分有行政管轄錯誤為由，撤銷該處分，
    責由被上訴人另為處理，被上訴人遂以97年12月22日北市地
    發字第09731441900號函否准上訴人所請。上訴人不服，循
    序提起行政訴訟，遭原審判決駁回，乃對原判決上訴，主張
    ：系爭土地上之建物係完成於66年重測前，且該建物亦因土
    地法第46條之1規定之因素而實施重測，原判決捨棄不以66
    年重測時土地所有權人一致指界，毗鄰之界址無爭議之「各
    自牆壁」為準，反以重測前可能不正確之地上建物使用執照
    竣工平面圖為判決之依據，而不適用土地法第46條之1、第
    46條之2有關重測界址之相關規定，原判決有不適用法規或
    適用法規不當之違背法令。另上訴人於原審提出臺北市中山
    區民安里里長王炎生簽署之證明，及訴外人秦誠平簽署之切
    結書，佐證系爭土地及其上建物自61年興建完成後，均未變
    更，惟原審均未傳喚調查，原判決亦未說明不可採之理由，
    即有判決不備理由之違背法令。再者，重測當時鄰地所有權
    人對以「各自牆壁」之界址均無爭執，即現況並無變動，實
    質上亦不違背登記之同一性，故原判決逕以上訴人所請實質
    上業造成權利主體、種類、範圍或標的與原登記原因證明文
    件所載不符者有同一性之變更，即與論理法則有違，而有判
    決不適用法規或適用不當之違法等語，雖以該判決違背法令
    為由，惟核其上訴理由，係就原審取捨證據、認定事實之職
    權行使，指摘其為不當，並就屬原審之事實認定事項且與原
    判決論斷理由無影響之證據，指摘原判決理由不備，暨執與
    本件爭執無涉之土地法第46條之1、第46條之2規定為爭議，
    而非具體表明合於不適用法規、適用法規不當、或行政訴訟
    法第243條第2項所列各款之情形，難認對該判決之如何違背
    法令已有具體之指摘。依首開規定及說明，應認其上訴為不
    合法。
三、據上論結，本件上訴為不合法。依行政訴訟法第249條第1項
    前段、第104條、民事訴訟法第95條、第78條，裁定如主文
    。
中    華    民    國    99    年    4     月    22    日
                    最高行政法院第一庭
                        審判長法官  鄭  淑  貞
                              法官  林  茂  權
                              法官  侯  東  昇
                              法官  楊  惠  欽
                              法官  胡  方  新
以  上  正  本  證  明  與  原  本  無  異
中    華    民    國    99    年    4     月    23    日
                              書記官  張  雅  琴


司法院資訊處製作；財團法人民間司法改革基金會備份。
